【裁判字號】    99,審訴,533
【裁判日期】    990831
【裁判案由】    違反毒品危害防制條例
【裁判全文】
臺灣新竹地方法院宣示判決筆錄        99年度審訴字第533 號
公  訴  人  臺灣新竹地方法院檢察署檢察官
被      告  乙○○
指定辯護人  本院公設辯護人  甲○○
上列被告因違反毒品危害防制條例一案，經檢察官提起公訴（99
年度毒偵字第1202號）後，聲請本院改依協商程序而為判決，於
中華民國99年8 月31日下午4 時在本院刑事第十一法庭宣示判決
，出席職員如下：
                                      審判長法官  馮俊郎
                                          書記官  蕭汝芳
                                          通  譯  楊德光
法官起立朗讀判決主文、犯罪事實要旨、處罰條文，及告以上訴
限制、期間並提出上訴狀之法院，且諭知記載其內容：
一、主  文：
    乙○○施用第一級毒品，累犯，處有期徒刑柒月。又施用第
    二級毒品，累犯，處有期徒刑柒月。應執行有期徒刑壹年。
二、犯罪事實要旨：
（一）乙○○前曾(1)於民國95年5 月間，因違反毒品危害防制條
      例案件，經本院於95年8 月31日，以95年度竹簡字第905
      號判決，判處有期徒刑6 月，嗣於95年12月6 日確定；(2)
      又於95年10月間，因違反毒品危害防制條例案件，經本院
      於96年1 月19日，以96年度竹簡字第90號判決，分別判處
      有期徒刑4 月、4 月，並經定應執行刑為有期徒刑6 月，
      嗣於96年3 月28日確定；(3)又於96年1 月間，因違反毒品
      危害防制條例案件，經本院於96年3 月9 日，以96年度竹
      簡字第205 號判決，分別判處有期徒刑4 月、3 月，並經
      定應執行刑為有期徒刑6 月，嗣於96年7 月2 日確定。復
      因減刑條例實施，上開(1)(2)(3)案件，經本院於97年8 月17
      日，以96年度聲減字第827 號裁定，分別減為有期徒刑3
      月、2 月、2 月、2 月、1 月又15日，並經定應執行刑為
      有期徒刑9 月確定。(4)又於97年4 月間，因違反毒品危害
      防制條例案件，經本院於97年6 月30日，以97年度竹簡字
      第763 號判決，判處有期徒刑5 月，嗣於97年7 月24日確
      定後，再前開(1)(2)(3)案件接續執行，於97年4 月21日入監
      執行，而於97年12月18日徒刑易科罰金執行完畢。
（二）乙○○前於87年6 月間，因施用毒品案件，經臺灣桃園地
      方法院於87年6 月29日，以87年度毒聲字第610 號裁定送
      觀察、勒戒，並於87年7 月14日入所執行觀察勒戒後，認
      無繼續施用毒品傾向，於87年8 月5 日出所執行完畢，嗣
      經臺灣桃園地方法院檢察署檢察官於87年8 月10日，以87
      年度偵字第1819號為不起訴處分確定。
（三）乙○○不知警惕，又於95年2 月間，因施用毒品案件，經
      本院於95年2 月5 日，以95年度毒聲字第41號裁定送觀察
      、勒戒，並於95年2 月5 日入所執行觀察勒戒後，認無繼
      續施用毒品傾向，於95年3 月6 日出所執行完畢，嗣經臺
      灣新竹地方法院檢察署檢察官於95年3 月8 日，以95年度
      毒偵字第353 號為不起訴處分確定。
（四）乙○○竟不知警惕，又於95年5 月間，因施用第二級毒品
      案件，經本院於95年8 月31日，以95年度竹簡字第905 號
      判決，判處有期徒刑6 月，嗣於95年12月6 日確定，其執
      行情形詳如上開（一）部分。
（五）乙○○仍不知警惕，又於95年10月間，因施用第二級毒品
      案件，經本院於96年1 月19日，以96年度竹簡字第90號判
      決，判處有期徒刑4 月、4 月，並經定應執行刑為有期徒
      刑6 月，嗣於96年3 月28日確定，其執行情形詳如上開（
      一）部分。
（六）乙○○不知悔改，又於97年4 月間，因施用第二級毒品案
      件，經本院於97年6 月30日，以97年度竹簡字第763 號判
      決，判處有期徒刑5 月，嗣於97年7 月24日確定，其執行
      情形詳如上開（一）部分。
（七）乙○○竟不知悔改，又於98年6 月間，因施用第二級毒品
      案件，經本院於98年10月9 日，以98年度審易字第439 號
      判決，判處有期徒刑6 月，嗣於同日確定，而於99年5 月
      17日易科罰金執行完畢。
（八）乙○○仍不知悔改，於前開觀察勒戒處分執行完畢釋放後
      5 年內，(1)復基於施用第一級毒品海洛因的犯罪意思，於
      99年5 月18日凌晨1 時許，在新竹縣竹北市友人住處內，
      以將海洛因粉末摻入香煙內，再點火吸煙之方式，施用第
      一級毒品海洛因1 次；(2)另基於施用第二級毒品甲基安非
      他命的犯罪意思，於99年5 月17日下午5 時許，在其位於
      新竹市○○路49號之住處內，以將甲基安非他命放在玻璃
      球吸食器內再點火燒烤，吸食其煙霧方式，施用第二級毒
      品甲基安非他命1 次。嗣於99年5 月18日凌晨4 時6 分許
      ，至新竹縣竹北分局豐田派出所內，經其同意由警採集其
      尿液送驗結果，呈安非他命、甲基安非他命、嗎啡陽性反
      應，始悉上情。
三、處罰條文：
    毒品危害防制條例第10條第1 項、第2 項，刑法第11條前段
    、第47條第1 項、第51條第5 款。
四、協商判決除有刑事訴訟法第455 條之4 第1 項第1 款於本訊
    問程序終結前，被告撤銷協商合意或檢察官撤回協商聲請者
    ；第2 款被告協商之意思非出於自由意志者；第4 款被告所
    犯之罪非第455 條之2 第1 項所定得以協商判決者；第6 款
    被告有其他較重之裁判上一罪之犯罪事實者；第7 款法院認
    應諭知免刑或免訴、不受理者情形之一，及違反同條第2 項
    「法院應於協商合意範圍內為判決；法院為協商判決所科之
    刑，以宣告緩刑或2 年以下有期徒刑、拘役或罰金為限」之
    規定者外，檢察官與被告均不得上訴。
五、如有前項得上訴之情形，得自收受宣示判決筆錄送達之日起
    10日內，向本院提出上訴書狀，上訴於第二審法院。
中    華    民    國    99    年    8     月    31    日
                  刑事第九庭書  記  官        蕭汝芳
                            審判長法官        馮俊郎
以上筆錄正本係照原本作成。
中    華    民    國    99    年    8     月    31    日
                            書  記  官        王思穎
附錄本案處罰實體法條全文：
毒品危害防制條例第10條第1 項、第2 項：
施用第一級毒品者，處6 月以上5 年以下有期徒刑。
施用第二級毒品者，處3 年以下有期徒刑。

司法院資訊處製作；財團法人民間司法改革基金會備份。
